臺灣臺南地方法院臺南簡易庭民事判決
111年度南小更一字第4號
原      告  金禾千  
被      告  吳信模即吳青洋

上列當事人間請求侵權行為損害賠償事件，經本院臺南簡易庭於
民國111年7月13日言詞辯論終結，判決如下：
    主      文
一、原告之訴駁回。
二、訴訟費用由原告負擔。
    事實及理由
一、被告經合法通知，未於言詞辯論期日到場，核無民事訴訟法
    第386條所列各款情形，依原告之聲請，由其一造辯論而為
    判決。
二、原告起訴意旨略以：
　㈠兩造於民國107年6月21日相識後，原本稱兄道弟，不知何故
    ，被告突然開始於個人臉書專頁【Frank金假電影大師遭台
    南地檢署檢察官認證為說謊濫訟騙子台灣假飛官】公開抹黑
    、造謠，攻擊我的人格與破壞我的名譽，晝夜無休。臉書專
    頁內貼出多件被告私人持有之法院公文截圖，被告亦從未在
    臉書主張帳號遭盜用，所提出之被告犯罪事實，均是截圖自
    被告之臉書，且是被告於連續不同時間所發表之不同言論，
    每日持續於網路上抹黑、造謠，至今已3年有餘，仍是樂此
    不疲。
　㈡我從未主張自己曾任飛官、好萊塢飛手，亦未以此身分詐騙
    、招生、尋求任何演講、工作及拍攝機會。我亦未曾剽竊影
    片。
　㈢被告巧妙運用無法出庭之訴外人即大陸人士謝輝及李梅青，
    及訴外人即滯留大陸台灣人，暱稱為鐵漢（真實姓名為許榮
    祥先生）之人士等，同業競爭人員，規避證人須到庭之規定
    ，製作偽證對話訊息及語音影片，在無需且無法到庭對質情
    況下，受被告指使，套好說詞，謊稱我自稱具備好萊塢拍攝
    及戰鬥飛行員資歷。且我與謝輝存在官司糾紛，謝輝侵占我
    設備敗訴，必須賠償我，是該等人士之證詞不具參考價值。
    　　
　㈣被告所為如附表所示之言論（下稱系爭言論）致公眾不明究
    理，對我的人格產生負面評價，公然侮辱而毀謗侵害我的名
    譽，使我飽受長期精神煎熬、折磨，受有精神上之痛苦，我
    更因此丟了工作，受憲法第15條所保障之權利受到侵害，而
    受有非財產上之損害，經衡酌兩造之身分、年齡、學歷、所
    得及財產狀況，暨被告對我為不法行為之動機及手段，我因
    系爭言論所受之痛苦及生活影響等一切情狀，應認我得向被
    告請求如附表所示之金額。
　㈤又法官應依照法律獨立審判，本件請求不應受兩造其他民、
    刑事案件之決定影響，更何況我告訴被告妨害名譽之刑事案
    件，臺灣臺南地方檢察署（下稱臺南地檢署）為不起訴處分
    後，已經臺灣高等檢察署臺南檢察分署以111年度上聲議字
    第434號發回續查等語。
　㈥聲明：被告應給付原告新臺幣（下同）10萬元及自起訴狀繕
    本送達翌日起，至清償日止，按週年利率百分之5計算之利
    息。
三、被告未於言詞辯論期日到庭，惟以書狀抗辯意旨略以：
　㈠我與原告初識時，原告經常以各種暗示、示意（施以詐術）
    讓我相信他是戰鬥機飛官退役、國際電影航拍師，所以我和
    訴外人鄭宗興給予原告超過半年的各種禮品贈與，出借原告
    工作需要的設備，更因尊重師者請他飲食、旅費、油資，還
    無償借給原告英國積架跑車拍攝電影。
　㈡之後因原告摔壞鄭宗興的空拍機，原告承諾賠償卻遲延3個多
    月無下文，後又以來路不明的空拍機作為賠償，我開始懷疑
    原告的人品為何不像飛官，經多番訪查才知道原告用假身分
    欺騙，且原告不當行為包括：肆意剽竊許榮祥的作品；擅自
    盜取李梅青的片場資料發文聲稱自己是好萊塢電影【環太平
    洋2】攝影師；拿著謝輝的電影作品在公開場合謊稱是自己
    的作品；向李梅青說自己和元配已無感情分居了準備離婚；
    盜用訴外人李清志教授策劃的Taiwan Drone100活動影片欺
    騙李梅青，是為李梅青所做的；盜用我拍攝【戰鬥機穿越月
    球】影片，稱他是飛官學長指揮機場塔台，指揮戰鬥機的學
    弟以月亮為背景讓戰鬥機穿越月亮等等。
　㈢原告藉著詐術自稱老師、校長，甚至說自己是導演，利用偽
    裝具社會地位公信力的效果來欺騙群眾，我因揭發原告之行
    為，近年來遭到原告大量提告濫訴，原告向臺南地檢署提出
    之告訴高達1513件，向本院民事庭提出之訴訟亦超過40件，
    浪費司法資源只為騷擾我。
　㈣原告其工作性質是在各公開活動之活動會場或展場中擔任空
    拍機講師等工作，並於成員眾多的空拍機愛好者社群內，以
    【飛官】、【飛行員】、【UTC航拍學校校長】、【電影航
    拍師】資歷為名招攬學員，因此，原告既以面對一般公眾為
    其工作內容，且此類型工作者，往往運用網路資訊增加曝光
    度、累積名氣，因而有大批擁護者提供財物或勞務，是其品
    德、操守、隱私及行為等，足以影響不特定多數人觀看其表
    演、主持之觀感、模仿及學習，攸關社會風氣之導向，自應
    受較多之社會活動監督，當以最大容忍，接受社會大眾較嚴
    格之檢驗及監督，關於其名譽等權利之保障強度亦較一般人
    為低等語。
　㈤聲明：如主文第一項所示。　　　　
四、得心證之理由：　
　㈠按因故意或過失不法侵害他人之名譽權，應負損害賠償責任
    ，此觀民法第184條第1項前段及第195條第1項規定自明。所
    稱之過失，係指抽象輕過失，即欠缺善良管理人之注意義務
    而言。次按言論自由為人民之基本權利，有促進民主政治發
    展、實現多元社會價值之功能，言論中之事實陳述與意見表
    達性質有異，蓋事實陳述涉及真實與否，具有可證明性。行
    為人就公眾人物關於公眾事務領域事項為事實陳述之言論發
    表時，如能證明為真實，或主要事實相符，不必責其陳述與
    真實分毫不差，或雖不能證明言論內容為真實，但依其所提
    證據資料，足認其有相當理由確信為真實者，即難謂係不法
    侵害他人之權利，而令負侵權行為損害賠償責任；屬意見表
    達者，如係善意發表，對於可受公評之事，而為適當之評論
    者，不問事實之真偽，均難謂係不法侵害他人之權利，而令
    負侵權行為損害賠償責任；末按攸關阻卻違法性之合理查證
    義務，應依個別事實所涉之「侵害之程度」、「與公共利益
    之關係」、「資料來源之可信度」、「報導事項之時效性」
    及「查證時間、費用成本」等因素，分別定其合理查證義務
    之高低，俾調和言論自由之落實與個人名譽、隱私之保護（
    最高法院109年度台上字第2259號、110年度台上字第3003號
    、109年度台上字第2870號、109年度台上字第1675號民事判
    決意旨可資參照）。
　㈡查原告於83年8月27日入伍，105年2月16日退伍，軍種為空軍
    ，階級為少校，此有原告個人兵籍資料查詢結果1份（臺南
    地檢署109偵字第766號卷【下稱偵766卷】第144頁）在卷可
    查，又原告於本院110年度南小字第1368號案件之言詞辯論
    程序中自陳從未擔任過飛官（見該案卷第113頁）。惟根據
    被告所提出：
　⒈被告與臉書帳號【Tyler Chiang】者談論原告之對話紀錄（
    偵766卷第185頁），該人向被告表示【跟他說以前開戰鬥機
    的，真的會有點尊敬他】，被告追問【當時你怎麼知道他是
    戰鬥機飛官？】，該人回稱【他工作現場不是都會自介】。
　⒉被告與臉書帳號【許榮祥】間談論原告之對話紀錄（偵766卷
    第186頁），許榮祥稱【他飛官的身分要證實應該也不難，
    但如果連張照片或什麼證都沒有，豈不是詭異？】、【他只
    給我看過飛行員體檢報告】。
　⒊被告與臉書帳號【鄭曉平】間談論原告之對話紀錄（偵766卷
    第186頁），被告詢問【他是戰鬥機駕駛員吧？】，其回稱
    【聽說是，沒看過照片】。
　⒋原告臉書發文中，曾張貼其駕駛飛機之照片，並陳述【……今
    日早晨，驅車前往附近的小機場，拉出他的私人飛機載我在
    天空繞了兩圈，兩次起降後，便問我：五邊參考點，記起來
    了嗎，我回clear，接著他告訴我飛機的最低失速速度！在
    一臉疑惑之餘，隨後丟出一句話：交給你了……人就開機門走
    下飛機，背對著我揮揮手離開……（笑臉圖案）】，原告友人
    在該則貼文下方留言【羨慕……我以前只能在模擬機室飛！你
    還放solo！】，原告回覆稱【哈，我們這一夥都是會飛的，
    只是不同機型……】（偵766卷第14頁）。
　⒌據此可認，被告雖未能提出原告自陳曾經身為戰鬥機駕駛員
    之直接證據，惟被告向多位人士談論原告之事時，均不約而
    同的獲得原告曾在外向他人陳稱或不否認自己曾為飛官之相
    似情況，再佐以原告自發駕駛飛機的照片以及回覆暗示有駕
    駛飛機的經驗，綜合該等間接證據以觀，依經驗及論理法則
    推斷，確實已令人對原告曾對外向他人以飛官身分自居一情
    產生肯定的心證。
　㈢又有關原告剽竊他人作品部分，被告提出以下事證：　
　⒈李梅青於108年8月28日向大陸地區黑龍江省哈爾濱國信公證
    處所提交之證詞【甲○○於2017年7月底跟隨電影航拍師鐵漢
    進入電影《真•三國無雙》劇組，當時他只是去觀摩。他以“台
    灣空軍F16戰鬥機飛行員，退役一年”介紹自己。同時自稱是
    “台灣對美導彈採購簽署官員”，因為功高蓋主，被上司排擠
    打壓，忍辱負重到退役軍齡憤然退役，對我展開熱烈的追求
    。後來我知道他有家庭後，我要放棄這段感情，他馬上說他
    跟太太已有三年沒有過性生活，並稱太太性冷淡不喜歡過性
    生活，他會離婚。並請我幫他找大陸劇組工作的機會。以此
    跟我一同生活！請我耐心等待，並甜言蜜語安撫我的情緒。
    但是，經過近一年的觀察，我通過幾次檢視他的手機，發覺
    原來他都在撒謊！他不但跟太太有甜蜜的語言交流，一直保
    持性生活。而且他還有其他情人，並有嫖妓經過。他在跟我
    交往期間，偷竊我ＱＱ相冊裡在好萊塢電影《環太平洋2》劇組
    的生活環境照片，挑出沒有我在內的照片在臉書公開炫耀。
    我發現後質問他，他馬上說是為了宣傳自己的經歷，為自己
    增加在航拍界的聲望。我當時質問他為什麼不經過我同意？
    他馬上就答應刪除臉書。後來我才知道，他在台灣還一直宣
    傳自己是“好萊塢電影航拍大師”。我要求刪除臉書是為了電
    影保密條約。而我一直被蒙在鼓裡，選擇原諒了他，把他的
    簡歷投給大陸我認識的制片人制片經理，為他謀取電影航拍
    的機會。2018年8月我介紹他來大陸，到電影《星球戰記》劇
    組來跟航拍師謝輝認識。他不但把謝輝傳給他“練習飛行的
    視頻”遮住謝輝人像在他個人臉書公開，謊稱自己在練習。
    有人留言問他為什麼要遮住？他回覆說“怕穿幫”！很多人給
    他留言點讚，他都不做解釋。直到不久後，謝輝發給我那個
    練習視頻，我才知道甲○○發臉書遮住一半畫面的那個視頻，
    是謝輝的。他回台灣後還把《星球戰記》的航拍影片洩漏公開
    給臉書說是他去大陸拍電影去了。由於他撒謊成性，我於20
    18年11月初提出分手，他已經被我看穿，他再也不能繼續偽
    裝下去了。我們就結束了一年多的交往  致此  以上描述屬
    實，本人陳訴如有不實  願意擔負法律責任】（偵766卷第6
    至8頁）。　
　⒉又原告將【星球戰記】之拍攝影像洩漏給被告以及鄭宗興，
    並於個人臉書頁面公開，且向謝輝佯稱只傳送給被告，個人
    臉書頁面設定只有好友方有閱讀權限，原告向謝輝表示【我
    看到合同了，我，我感覺很抱歉，而且我也不知道。之前有
    簽啊，你有跟片商簽保密協議，我如果知道的話，我是絕對
    打死不會。這樣子公開那一段的。我很抱歉】等情，亦有原
    告臉書頁面截圖、原告與鄭宗興、謝輝之對話紀錄截圖等（
    偵766卷第9至11頁）在卷為證。
　⒊謝輝出具書面證言【1.2018年9月初，當時我和李醫生都在電
    影《星球戰記》劇組工作，經李醫生介绍，甲○○自費從台灣來
    大陸劇組觀摩與我認識！2.他來的目的主要是要我接納他一
    起搞電影航拍，但我並不熟悉他的技術水平如何，所以他一
    到劇組，我就讓他試拍了一組鏡頭。因怕他不能勝任，我自
    己也有錄製。當一組鏡頭拍完後，我傻眼了！他根本沒領會
    導演要求，鏡頭畫面沒有美感，而且還偏離拍攝目標！當時
    李醫生也很失望，對我說這人能用就用，不能用別因為是她
    介紹的人就勉強留下，這個行業馬虎不得！我當時覺得一次
    測試不能下定論，也考慮李醫生的面子，想再給他次機會。
    畢竟真正的電影航拍人才缺乏，據他自己介紹他又是台灣F1
    6戰鬥機飛行員，台灣軍隊與美國對接採購導彈簽署官員，
    玩航拍多年。他這麼多光環，我又缺人手，就想再試試他！
    3.沒想到，他把我給他的我自己訓練的視頻用遮蓋掉我本人
    技術處理後，發臉書說他自己在練習飛行。很多人因此對他
    讚譽有加。他還告訴我別上臉書，沒什麼意思！還讓我把吳
    青洋等人的臉書拉入黑名單，目的就是不想讓我知道他在台
    灣的事，還是後來李醫生告訴我，我才知道他不讓我上臉書
    原來是因為這些原因！4.後來，他又沒經過我同意，擅自把
    電影《星球戰記》航拍鏡頭發臉書群組炫耀自己是這部電影的
    航拍師。因此我被制片公司責罵！這直接導致了我的名譽受
    損，别人直接把我微信拉黑，隨時可能起訴我，新戲的合作
    也被取消了。跟他談，他居然拼命推託自己的責任，不認為
    自己有錯，還說吳青洋害他。5.2018年11月，他專程來大陸
    要跟我洽談合作拍片事宜。當時李醫生請我不要再理會他，
    說這個人人品極差。我因為父親車禍時，有求於他，所以不
    好意思拒絕。他來大陸重慶《夜雨霧》劇組找我，殺青後我帶
    他去桂林，吃住行都是我消費，他一毛不拔（買了一次坐竹
    筏的票)。他回台灣後李醫生又再次申明因甲○○人品問題在
    台灣欺詐被吳青洋先生揭發。我才上臉書知道了全部事實真
    相，至此再無合作意念。可是他還不停的給我傳視頻、語音
    、文字，各種撒謊。明明在台灣被解聘校長職位閒置在家，
    還跟我吹噓自己在船上拍電影等等各種不攻自破的謊言。我
    不再理會他，但沒有刪除微信好友關係！至此！以上描述屬
    實，本人陳述如有不實，願意擔負法律責任！】、【本人謝
    輝在微信帳號是Andy，台灣人甲○○向我留言，說吳青洋是神
    經病，要我別與他聯繫，我向台灣吳青洋對證原因，原來是
    甲○○要逃避賠償，惡意陷害吳青洋，因為甲○○屢次謊稱自己
    是台灣戰鬥機飛官資格求取航拍工作又兩次偷取商業保密影
    片私自侵權公開，人品與意圖不良，故以此證便利台灣法律
    施以管束，歸還受害者一個清白。本人謝輝，以上所言屬實
    ，如有不實願承擔法律責任。】（偵766卷第32至34頁），
    而謝輝為電影【星球戰記之代號反抗】的航拍師，亦有工作
    人員名單1份（南小更一卷第91頁）在卷可佐。　
　⒋被告與【鐵漢榮祥】之臉書對話紀錄中，【鐵漢榮祥】稱【
    我對他的評價很低，當初他私自去找電影製片人談拍攝，說
    起他拍攝很多的作品（其實都是我拍的），後來他拍的爛就
    算了，還把影片po到自己的粉絲專頁，我立刻跟他切割關係
    。】（偵766卷第159頁）、【還有盜用別人圖片與片段模糊
    視聽。他曾貼過環太平洋2的拍攝現場，那是偷我們劇組裡
    曾經在環2現場擔任醫生的人的圖片。但是他發文變成是他
    受邀去參與拍攝，還說保密很緊，他的名字被歸類到某團隊
    所以找不到。最近幾個月還自稱為好萊塢電影航拍師。連大
    陸人摒棄他】（臺南地檢署108年度他字第2261號卷第142頁
    ）。
　⒌綜上，被告就原告曾洩露應予保密之電影資料以及未經同意
    使用他人影像作品等事實，已經向多位曾與原告熟識、共同
    工作之人進行查證，並非毫無根據之無的放矢。原告雖主張
    其與謝輝有訴訟紛爭，並提出廣東省佛山市○○區○○○○○0000○
    ○0000○○00000號民事判決影本1份（南小更一卷第242至249
    頁）為佐，惟細視該判決所認定之事實為原告將一批攝影器
    材交付謝輝使用，謝輝後以原告曾經擅自外洩拍攝現場照片
    ，造成其損失故拒絕返還，此拒絕返還理由未經謝輝舉證，
    故謝輝並無權扣留原告之器材，是謝輝應對原告負侵權責任
    等情。該判決雖能證明謝輝與原告確另有民事紛爭，然亦同
    時證實被告抗辯謝輝曾向其表示原告洩露劇組影像資料，違
    反保密約定一情確實有據，是自不能以該判決存在為由即認
    謝輝之說詞全無可採，更不能否定被告為系爭言論，實已有
    相當的查證舉動。
　㈣另有關被告指控原告【詐欺者以司法威脅】、【操弄司法當
    自己的擋箭牌】部分：
　　原告書狀中自陳至110年9月27日止，原告對被告已向臺南地
    檢署提出1513份刑事告訴狀（南小卷第153頁），另依本院
    依職權調查，發現原告從110年5月起迄今，已在本院臺南簡
    易庭對被告提出高達約40件之訴訟案件（不包含調字案與補
    字案），原告僅在本院臺南簡易庭111年度南小字第536號案
    件獲得部分勝訴之判決，其餘案件如已審結者，在實體上原
    告之請求均為敗訴，此有查詢結果1份（南小更一卷第271至
    280頁）在卷可查，依一般人的生活經驗與本院審判上的經
    驗，可合理推斷原告確實透過大量、分散的提告，迫使被告
    疲於奔波應訴（被告現居住於嘉義市），法院亦因此承受原
    告提出之龐大的案件量。　
　㈤本院考量原告自陳擔任空拍師為業（南小更一卷第267頁），
    參與多次講座擔任主講人，又在成員高達上萬人之臉書社團
    持續向他人推廣、招攬其開設的空拍課程，更邀請有興趣者
    進一步加入其所成立之LINE群組，以上各情有原告自己所提
    出之臉書頁面截圖（南小更一卷第180至241頁）在卷可查，
    應認原告應屬空拍界中擁有相當名氣之人，或至少是積極累
    積個人聲望者，原告並藉此社會地位謀取相當經濟利益，其
    言論、舉止以及品行理會受到相當之關注，原告對於他人言
    論之忍受程度亦應相對提高，如此方為事理之平。相對而言
    ，被告並非新聞媒體從業人員，也非有相當號召力、影響力
    之公眾人物，僅為一般私人，則其於發表言論前所應盡之查
    證義務程度當不能過於苛求。又被告所為系爭言論，性質上
    混合事實陳述與意見表達，難以強行區分而應綜合評斷。準
    此，被告就原告曾以不實之假飛官身分對外介紹自己，以及
    曾洩漏工作上應保密資料，與未經同意使用他人作品、大量
    耗費司法資源等事實，並非全然以自身經驗為據，而是經多
    方求證曾與原告接觸之人，均有書面證據資料為憑，依一般
    生活經驗，顯可推斷為真實的可能性甚高，進而被告在其主
    觀上確信為真的基礎上，對原告之人格、舉止為評論，誠然
    被告所使用的言詞較為激烈、尖酸，惟不應該透過對於言論
    表達方式之嚴格限制來扼殺事實呈現於眾的機會，使公眾喪
    失正確思辨的珍貴空間，對整體公共利益造成不成比例之負
    面減損，權衡下，本案中被告之言論自由應該優先於原告之
    名譽權受到保障，是本院認為被告所為系爭言論並未對原告
    構成名譽上之侵權責任。
　㈥原告雖主張被告所提出之人證證詞未經證人到庭接受詰問，
    所提書證未經被告提出原本證明，是應不得作為證據使用等
    情，惟本案訴訟標的金額為10萬元，屬民事訴訟法第436條
    之8第1項所定應行小額程序之事件。又按有下列各款情形之
    一者，法院得不調查證據，而審酌一切情況，認定事實，為
    公平之裁判︰調查證據所需時間、費用與當事人之請求顯不
    相當者，民事訴訟法第436條之14第2款定有明文，考其立法
    意旨應是認小額程序事件標的價值不高，法院於審理上應側
    重迅速、經濟，不應同一般訴訟程序採取嚴格之證據調查程
    序，以免浪費珍貴的司法資源而有違整體社會公益。本院考
    量兩造已多次透過書狀各自提出相當之證據資料，本院亦依
    職權調閱兩造相關爭訟之卷宗資料核閱，並通知兩造於言詞
    辯論期日前閱卷（南小更一卷第107頁），程序上已踐行相
    當之保障，原告並未提出明確的證據足資證明本院所引用之
    證據有顯然偽造、變造情事，倘若再予傳喚多位生活在大陸
    地區之證人到庭，或要求被告就事證逐一提出原本，可預見
    該種調查證據程序將耗費高額的費用，且導致本應迅速審結
    之本案延宕數年之久，與原告請求金額僅10萬元相較，明顯
    不相當、嚴重失之衡平，是原告此部分證據調查之請求並無
    理由，併予敘明。
五、綜上所述，原告依侵權行為責任規定，主張被告所為系爭言
    論侵害其名譽權，請求被告給付10萬元及法定遲延利息，並
    無理由，應予駁回。　　　
六、本件事證已臻明確，兩造其餘攻擊、防禦方法及所提證據，
    經本院審酌後，認均不足以影響本判決之結果，自無逐一論
    述之必要，併此敘明。
七、訴訟費用負擔之依據：民事訴訟法第78條。　　
中　　華　　民　　國　　111 　年　 　7 　　月　29  　日
                  臺南簡易庭  法   官  廖建瑋
以上正本係照原本作成。
如不服本判決，應於送達後20日內，向本院提出上訴狀並表明上
訴理由，如於本判決宣示後送達前提起上訴者，應於判決送達後
20日內補提上訴理由書（須附繕本）。
對於小額程序之第一審判決之上訴，非以其違背法令之理由，不
得為之。且上訴狀內應記載表明（一）原判決所違背之法令及其
具體內容。（二）依訴訟資料可認為原判決有違背法令之具體事
實者。若委任律師提起上訴者，應一併繳納上訴審裁判費，否則
本院得不命補正逕行駁回上訴。
中　　華　　民　　國　　111 　年　 　7 　　月　29  　日
　 　　　                     書記官　鄭梅君　　　
附表（南司小調卷第13頁；南小更一卷第144至147頁）：
編號 日   期 （民國） 言論內容 原告求償金額 （新臺幣） 1 0000000 ❶你已經成為社會亂源。 ❷你贏不了他們啦…如果比賤的話…。 ❸騙子甲○○。 ❹禾殘敗柳性變汰。 5萬元 2 0000000 ❶詐欺者以司法威脅。 ❷甲○○剽竊作品無恥栽贓嫁禍他人對話實錄（標題）。 ❸金千禾是謊稱戰鬥機飛官、好萊屋電影工作人員的騙子，用假資歷誤導他人。 ❹扯謊大師甲○○竊盜電影…。（0:00） ❺使用竊盜影片招商。（0:03） ❻這個影片就是金千禾私自竊盜聲稱自己拍的影片。（0:05） ❼甲○○…將在大陸片竊取的影片…。（0:13）　 ❽掩飾自己洩密侵權罪行。（1:23） ❾自稱飛官退役竟然洩密。（1:07）　　 ❿操弄司法當自己的擋箭牌。（0:55）　　 ⓫甲○○公開發表在電影公司竊盜的影片證據。（1:46）　　 ⓬這個影片是他未經授權公開洩漏保密片段。（1:59）　　 ⓭背叛恩師的工作保密協定洩密劇透中。（2:02） ⓮甲○○在2018年9月初，從謝輝拍攝電影現場竊取影片。（2:47）　　 ⓯甲○○啊！大家相信過你自稱的戰鬥機飛官…無恥敗行。（2:56）　　　　 5萬元